【裁判字號】    98,易,2921
【裁判日期】    981030
【裁判案由】    竊盜
【裁判全文】
臺灣臺北地方法院刑事判決              98年度易字第2921號
公  訴  人  臺灣臺北地方法院檢察署檢察官
被      告  戊○○
                    無固定住居.
上列被告因竊盜等案件，經檢察官提起公訴（98年度偵字第
24055 號），本院判決如下：
    主  文
戊○○犯竊盜罪，共柒罪，各處有期徒刑貳月，如易科罰金，以
新臺幣壹仟元折算壹日。應執行有期徒刑肆月，如易科罰金，以
新臺幣壹仟元折算壹日。
    事  實
一、戊○○前於民國93年6月間，因幫助詐欺案件，經本院96年
    度簡字第21號判處有期徒刑4月，如易科罰金，以銀元300元
    即新臺幣900元折算1日，緩刑4月，於96年4月25日確定，現
    仍在緩刑期間內（不構成累犯）。詎其猶不知警惕，於98年
    9月下旬某日起至同年10月11日凌晨3時30分許，竟分別基於
    意圖為自己不法所有之犯意，於附表編號1至7所示時間，至
    各該編號所示便利商店，在各該商店結帳櫃檯前，先向店員
    表示欲購買香菸，於店員將香菸放在櫃檯準備結帳時，再向
    店員誆稱其要購買高梁酒1瓶，即乘店員轉身取酒未及注意
    之際，徒手竊取附表所示放置在結帳櫃檯上之香菸，得手後
    將之藏放在其所拿安全帽內，並向店員佯稱其錢包放在店外
    機車上，未結帳即走出店門騎乘機車離去。嗣經附表編號7
    所示香菸管領人辛○○發覺報警處理，於98年10月11日凌晨
    4時10分許，為警在臺北市中正區○○○路與武昌街口查獲
    ，並在其所騎乘車牌號碼APX-265號普通重型機車上附載大
    型塑膠整理箱內扣得附表所示香菸。
二、案經辛○○訴由臺北市政府警察局中正第一分局報請臺灣臺
    北地方法院檢察署檢察官偵查起訴。
    理  由
一、證據能力方面：
    按被告以外之人於審判外之言詞或書面陳述，除法律有規定
    者外，不得作為證據，刑事訴訟法第159條第1項固定有明文
    。惟被告以外之人於審判外之陳述，雖不符合同法第159條
    之1至第159條之4之規定，而經當事人於審判程式同意作為
    證據，法院審酌該言詞陳述或書面陳述作成時之情況，認為
    適當者，亦得為證據。又當事人、代理人或辯護人於法院調
    查證據時，知有第159條第1項不得為證據之情形，而未於言
    詞辯論終結前聲明異議者，視為有前項之同意。刑事訴訟法
    第159條之5定有明文。經查，本件證人即告訴人辛○○及證
    人即被害人丁○○、甲○○、乙○○、己○○、庚○○、丙○○於警詢時之證述，雖屬被告以外之人於審判外之陳述，
    惟檢察官及被告於本院審理時，就上開證據均表示對證據能
    力無意見，並均同意作為本件證據，且迄本件言詞辯論終結
    前均未聲明異議，本院審酌該等陳述作成時之狀況，均無顯
    不可信之情事，認均具證據能力，均得作為本件認定事實之
    證據。
二、認定犯罪事實所憑證據及理由：
    上揭犯罪事實，業據被告於警詢、偵查及本院審理時坦承不
    諱，核與證人即告訴人辛○○及證人即被害人丁○○、甲○○、乙○○、己○○、庚○○、丙○○於警詢時證述內容相
    符，且被告為警查獲時，並為警在其所騎機車附載大理整理
    箱內扣得附表編號1至7所示失竊之香菸，有臺北市政府警察
    局中正第一分局扣押筆錄及扣押目錄表及現場照片1幀在卷
    可證（見偵查卷第55頁），復有被告於附表編號5、6、7所
    示時間、地點行竊時店內監視錄影器所拍畫面翻拍照片7幀
    附卷可稽（見偵查卷第61頁、第59頁、第64至65頁）。以上
    均足為被告自白之佐證，堪認被告上開任意性自白與事實相
    符，堪予採信。本件事證已臻明確，被告犯行洵堪認定，應
    依法論科。
三、論罪科刑理由：
  (一)核被告所為，均係犯刑法第320條第1項之竊盜罪。
  (二)其所犯上開7次竊盜犯行，犯意各別，行為互殊，分別成立
    犯罪，應予分論併罰。
  (三)爰審酌被告為大學畢業之智識程度（有被告之個人戶籍資料
    查詢結果在卷可參），明知附表所示香菸均係被害人、告訴
    人所管領之財物，竟因一時貪念，任意加以竊取，行為要有
    不該，惟其所竊財物業分別經被害人及告訴人領回，有贓物
    認領保管單7紙附卷可按，對被害人、告訴人所生危害非鉅
    ，犯罪情節尚屬輕微及其犯後坦承犯行等一切情狀，就其所
    犯上開竊盜罪7罪，分別量處如主文所示之刑。
  (四)再依司法院釋字第662號解釋：「中華民國94年2月2日修正
    公布之現行刑法第41條第2項，關於數罪併罰，數宣告刑均
    得易科罰金，而定應執行刑之刑逾6個月者，排除適用同條
    第1項得易科罰金之規定部分，與憲法第23條規定有違，並
    與本院釋字第366號解釋意旨不符，應自本解釋公布之日起
    失其效力。」，故對於數罪併罰，數宣告刑均得易科罰金，
    而定應執行之刑超過6個月之案件，依司法院釋字第366號、
    第662號解釋意旨，仍得易科罰金，是本件上開7罪所宣告徒
    刑均得易科罰金，爰分別諭知易科罰金之折算標準，並定其
    應執行之刑為有期徒刑4月，如易科罰金，以新台幣1,000元
    折算1日。
據上論斷，依刑事訴訟法第284條之1、第299條第1項前段，刑法
第320條第1項、第41條第1項前段、第51條第5款，刑法施行法第
1項之1第1項、第2項前段，判決如主文。
本案經檢察官蔡甄漪到庭執行職務
中    華    民    國    98    年    10    月    30    日
                        刑事第十二庭  法  官  陳慧萍
以上正本證明與原本無異。
如不服本判決應於收受送達後10日內向本院提出上訴書狀，並應
敘述具體理由；其未敘述上訴理由者，應於上訴期間屆滿後20日
內向本院補提理由書（均須按他造當事人之人數附繕本）「切勿
逕送上級法院」。
                                      書記官  黃慧怡
中    華    民    國    98    年    10    月    30    日
附錄本案論罪科刑法條：
中華民國刑法第320條
（普通竊盜罪、竊佔罪）
意圖為自己或第三人不法之所有，而竊取他人之動產者，為竊盜
罪，處5年以下有期徒刑、拘役或5百元以下罰金。
意圖為自己或第三人不法之利益，而竊佔他人之不動產者，依前
項之規定處斷。
前二項之未遂犯罰之。
附表：
┌──┬──────┬─────┬────┬───────┐
│編號│時間（民國）│地      點│管 領 人│   所竊財物   │
├──┼──────┼─────┼────┼───────┤
│ 1  │98年9月下旬 │臺北市萬華│丁○○  │價值新臺幣 (下│
│    │某日        │區○○○路│        │同)150元之七星│
│    │            │2段173號全│        │牌香菸2包     │
│    │            │家超商綠堤│        │              │
│    │            │門市      │        │              │
├──┼──────┼─────┼────┼───────┤
│ 2  │98年10月初某│臺北市中正│乙○○  │價值150元之DUN│
│    │日          │區○○街52│        │HILL牌香菸2包 │
│    │            │號全家超商│        │              │
│    │            │廈門門市  │        │              │
├──┼──────┼─────┼────┼───────┤
│ 3  │98年10月初某│臺北市萬華│己○○  │價值225元之七 │
│    │日          │區○○街  │        │星牌香菸3包   │
│    │            │148號統一 │        │              │
│    │            │超商龍廣門│        │              │
│    │            │市        │        │              │
├──┼──────┼─────┼────┼───────┤
│ 4  │98年10月初某│臺北市萬華│甲○○  │價值150元之七 │
│    │日          │區○○路  │        │星牌香菸2包   │
│    │            │170號萊爾 │        │              │
│    │            │富超商萬園│        │              │
│    │            │門市      │        │              │
├──┼──────┼─────┼────┼───────┤
│ 5  │98年10月8日 │臺北市中正│庚○○  │價值225元之DUN│
│    │晚間20時20分│區○○○路│        │HILL牌香菸3包 │
│    │            │177號統一 │        │              │
│    │            │超商新愛國│        │              │
│    │            │門市      │        │              │
├──┼──────┼─────┼────┼───────┤
│ 6  │98年10月11日│臺北市中正│丙○○  │價值525元之七 │
│    │凌晨2時14分 │區○○路18│        │星牌香菸7包   │
│    │            │號統一超商│        │              │
│    │            │千翔門市  │        │              │
├──┼──────┼─────┼────┼───────┤
│ 7  │98年10月11日│臺北市中正│辛○○  │價值300元之七 │
│    │凌晨3時30分 │區○○路7 │        │星牌香菸4     │
│    │            │號統一超商│        │包            │
│    │            │鑫衡陽門市│        │              │
└──┴──────┴─────┴────┴───────┘


司法院資訊處製作；財團法人民間司法改革基金會備份。
